【裁判字號】    95,簡上,37
【裁判日期】    950630
【裁判案由】    傷害
【裁判全文】
臺灣桃園地方法院刑事判決              95年度簡上字第37號
上  訴  人
即  被  告  甲○○
上列上訴人因傷害案件，不服本院94年度桃簡字第1910號，中華
民國94年11月14日第一審判決（聲請簡易處刑號：臺灣桃園地方
法院檢察署94年度偵緝字第608 號），提起上訴，本院判決如下
：
    主  文
上訴駁回。
    事  實
一、甲○○與乙○○為長榮保全股份有限公司派駐桃園縣新屋鄉
    ○○路1245號景碩科技公司之保全人員，民國93年11月17日
    凌晨2 時30分許，2 人同在上開公司執勤。因甲○○之友人
    丙○○前來探訪甲○○，甲○○遂打開該公司大門讓丙○○
    進入，而在警衛室門口聊天。嗣甲○○依規定外出執行巡哨
    勤務，丙○○遂暫離該處購買飲料。迨甲○○巡邏完畢返回
    警衛室時，見友人丙○○尚未返回該處，遂將該處大門半開
    。乙○○見大門半開，覺得不妥，遂要求甲○○將該大門關
    上，2 人因而發生口角爭執，並互相拉扯衣領、手臂。適丙○○買完飲料返回該處，見甲○○、乙○○發生拉扯，便上
    前勸架，並試圖將該2 人拉開。甲○○於丙○○上前勸架時
    ，竟基於普通傷害犯意，出手將乙○○推倒在地，致乙○○
    之左手無名指擦撞地面後，再上前掐住乙○○之脖子，乙○○旋即起身再與甲○○拉扯。丙○○（並無傷害之犯意）見
    狀再上前抓住乙○○之肩膀，欲將甲○○與乙○○拉開，甲○○又乘機再以手搥、腳踹之方式，毆打乙○○之腹部多下
    ，並接續抓、打乙○○之臉部，致乙○○受有左無名指擦傷
    、臉部多處擦傷、頸部挫傷、腹痛等傷害。
二、案經被害人乙○○訴由桃園縣政府警察局楊梅分局報請臺灣
    桃園地方法院檢察署檢察官偵查後聲請簡易判決處刑。
    理  由
一、按被告以外之人於審判外之陳述，雖不符刑事訴訟法第159
    條之1 至第159 條之4 之規定，而經當事人於審判程序同意
    作為證據，法院審酌該言詞陳述或書面陳述作成時之情況，
    認為適當者，亦得為證據；當事人、代理人或辯護人於法院
    調查證據時，知有第159 條第1 項不得為證據之情形，而未
    於言詞辯論終結前聲明異議者，視為同意作為證據，刑事訴
    訟法第159 條之5 第1 項、第2 項分別定有明文。查證人即
    告訴人乙○○於警詢中之證述，雖屬被告以外之人於審判外
    之言詞陳述，惟被告甲○○於本院調查該等證據時，已知有
    刑事訴訟法第159 條第1 項不得為證據之情形，並未於言詞
    辯論終結前聲明異議，依首揭規定，亦視為其同意將該陳述
    作為證據，本院審酌該言詞陳述作成時，並無證明力明顯過
    低或證據係違法取得等情況，認上開證人之前揭言詞陳述亦
    得為證據。又告訴人乙○○雖係偵查中申告犯罪事實而要求
    訴追之人，若以其等所陳親身經歷之被害經過，作為認定犯
    罪事實之依據時，乃居於證人之地位，亦即其證據方法為證
    人，必須踐行有關證人之證據調查程序，惟依卷內資料，乙○○在檢察官偵查中雖曾指訴上訴人傷害之事實，但此部分
    陳述，並未依法具結，依刑事訴訟法第158 條之3 規定，不
    得作為證據，合先敘明。
二、訊據被告甲○○坦承於上揭時地，與告訴人乙○○有因其等
    所執勤之景碩科技公司大門開啟或關閉與否，意見不合發生
    口角爭執及互相拉扯之事實，惟否認有傷害告訴人，於偵查
    及原審中辯稱告訴人可能是自己跌倒而受傷，於本院審理時
    辯稱只是與告訴人互相拉扯，並不是毆打，告訴人的驗傷單
    不知從何而來云云。經查，
  (一)被告於上開時地因上開執勤方式與告訴人意見不合而發生口
    角爭執，並互相拉扯，甲○○出手將乙○○推倒在地，致乙○○之左手無名指擦撞地面後，再上前掐住乙○○之脖子，
    於乙○○起身反擊後，再以手搥、腳踹之方式，毆打乙○○
    之腹部多下，並接續抓、打乙○○之臉部，致乙○○受有左
    無名指擦傷、臉部多處擦傷、頸部挫傷、腹痛等傷害等情，
    業經告訴人於本院審理時經交互詰問具結證稱：「當時是晚
    上被告把門關著一半，因為被告的朋友來探望他，我就叫被
    告把門關起來，結果我們就發生衝突，被告衝過來推我，把
    我推倒在水泥地上，我的手指頭就擦撞倒地面，被告接著還
    用手掐捏住我的脖子，我就反擊，後來丙○○過來抓住我的
    肩膀，甲○○接著又搥、踹我的腹部，並抓傷我的臉抓傷」
    等語（見本院卷第34、36頁）；核與其於警詢中所述相符，
    並有現場監視攝影光碟1 片及翻拍照片6 張在卷可稽。而告
    訴人確受有上開傷害，亦有行政院衛生署桃園醫院新屋分院
    93年11月17日傷害診斷證明書、光田綜合醫院總院93年11月
    17日診斷證明書各1 份在卷可稽，上開診斷書記載告訴人受
    有如事實欄所示之傷害，核與上開證人所述被告傷害告訴人
    之情節及告訴人受傷情狀又屬相符。
  (二)被告雖否認傷害告訴人，並為如上之辯解，惟查，證人丙○○於原審理時到庭證稱：「案發當日凌晨我有到被告工作地
    點找被告，我去時被告與告訴人尚未發生衝突，之後我外出
    買飲料，等我返回時即見被告與告訴人在警衛室前發生拉扯
    ，告訴人之眼鏡有因拉扯而掉落地面被踩破」等語（原審卷
    第14至16頁）；於本院審理時復經交互詰問具結證稱：「我
    買完飲料回到公司警衛室前面後，見到甲○○與乙○○雙方
    互相拉扯，我就勸他們不要吵架，而且要把他們拉開，但是
    推也推不開，結果甲○○就推乙○○一把，乙○○就往後仰
    ，跌倒在地上，乙○○跌倒後又馬上爬起來，也推甲○○一
    把，我就上前抓住乙○○的肩膀，用手推乙○○的胸部，把
    他們兩個人的手拉開，結果在混亂之間，他們還是繼續拉扯
    」等語（見本院卷第49頁）。證人丙○○為被告之友人，與
    被告並無嫌隙，又經具結，應不致冒偽證刑責故意虛詞構陷
    被告之理，其上開證言，自屬可信，可見被告與告訴人之間
    確有激烈之肢體衝突，且依證人丙○○之證詞，其證述被告
    與告訴人拉扯，被告出手將告訴人推倒在地，告訴人眼鏡因
    拉扯而掉落地面遭踩破等情（見原審卷第16頁），核與告訴
    人上開所證遭毆打之情節相符。參以告訴人於案發後至署立
    桃園醫院新屋分院就診時所拍攝之照片，其臉部受有多處擦
    傷，有照片一張存卷可參，依該傷痕受傷之部位遍布臉部各
    處，核與告訴人及證人丙○○前開所述之衝突情形相符，益
    徵其等所述，係屬實在。被告辯稱告訴人係因跌倒而受傷，
    其並無毆打告訴人云云，亦無可採。至被告雖請求鑑定告訴
    人所受傷勢，然本案發生之日係在93年11月17日，距今已1
    年7 月，以乙○○所受之上開傷害情形，係「左無名指擦傷
    臉部多處擦傷、頸部挫傷、腹痛」，經此長久時間，已可復
    原，而無可能留有足資判斷之跡證，是其聲請並無調查之可
    能，且本件事證既已明確，亦無再送鑑定予以調查之必要，
    附此敘明。綜上所述，本件事證明確，被告犯行堪以認定，
    應予依法論科。
三、核被告甲○○所為，係犯刑法第277 條第1 項之傷害罪。被
    告多次毆打告訴人乙○○之各個動作，主觀上係基於一貫之
    傷害犯意，客觀上各動作係同時、同地、侵害同一法益所為
    ，各行為之獨立性極為薄弱，為接續犯，而為包括之1 罪。
    原審本同上見解，適用刑法第277 條第1 項、第41條第1項
    前段，罰金罰鍰提高標準條例第1 條前段、第2 條，審酌被
    告犯罪之動機、犯罪時所受之刺激、犯罪之手段、告訴人所
    受傷害之程度及被告犯罪後之態度等一切情狀，量處拘役30
    日，並諭知如易科罰金，以300 元折算1 日，核其認事用法
    ，經核並無不合，量刑亦無不當，被告上訴意旨以其拉扯行
    為係並非毆打，告訴人之傷害非其造成，應諭知無罪，指摘
    原判決不當，為無理由，應予駁回。
據上論斷，應依刑事訴訟法第455 條之1 第3 項、第368 條，判
決如主文。
本案經檢察官嵇珮晶到庭執行職務。
中    華    民    國    95    年    6     月    30    日
                  刑事第九庭審判長法  官  林惠霞
                                  法  官  何燕蓉
                                  法  官  蘇琬能
以上正本證明與原本無異。
不得上訴。
                                  書記官  邱飛鳴
中    華    民    國    95    年    6     月    30    日


司法院資訊處製作；財團法人民間司法改革基金會備份。
